臺灣屏東地方法院刑事判決　　　　　　　 99年度訴字第928號
公　訴　人　臺灣屏東地方法院檢察署檢察官
被　　　告　林俊安
指定辯護人　本院公設辯護人張宏惠
上列被告因違反槍砲彈藥刀械管制條例案件，經檢察官提起公訴
（99年度偵字第3182號），本院判決如下：
    主  文
林俊安未經許可，持有可發射子彈具有殺傷力之改造手槍，累犯
，處有期徒刑年貳月，併科罰金新臺幣伍萬元，罰金如易服勞
役，以新臺幣壹仟元折算壹日。扣案之改造手槍壹枝（槍枝管制
編號0000000000號，含彈匣壹個）沒收。
    事  實
一、林俊安前於民國93年間因施用毒品案件，經本院以93年度訴
    字第344 號判處有期徒刑1 年確定，入監服刑後於94年7 月
    31日縮刑期滿執行完畢；復因偽造文書等案件，經本院判處
    有期徒刑1 年確定，入監服刑後於95年5 月23日縮刑期滿執
    行完畢；再因搶奪、毒品及詐欺等案件，經本院分別判處有
    期徒刑1 年4 月、1 年2 月、6 月、3 月，定應執行刑3 年
    確定，於98年12月18日縮短刑期假釋出監。詎其猶不知悔改
    ，明知可發射子彈具有殺傷力之改造手槍為槍砲彈藥刀械管
    制條例所管制之物品，非經中央主管機關許可，不得持有，
    竟基於持有改造手槍之犯意，於93年初整理其死亡之兄長林
    佳祥（於93年1 月22日死亡）位於屏東縣屏東市○○○路○
    段1 巷15弄4 號房間時，發現改造手槍1 支（槍枝管制編號
    0000000000號，含彈匣1 個），即未經許可持有之。嗣經警
    方於99年3 月18日23時50分許至屏東市○○路9-1 號綠洲旅
    社臨檢時，發覺林俊安施用毒品，經搜索後，始悉上情，並
    扣得上開改造手槍1 支（含彈匣1 個）。
二、案經屏東縣政府警察局屏東分局報請臺灣屏東地方法院檢察
    署檢察官偵查起訴。
    理  由
一、證據能力部分：
    按偵查中有關鑑定人之選任及鑑定機關（團體）之囑託，依
    刑事訴訟法第198 條及第208 條之規定，應由檢察官為之，
    而鑑定人及鑑定機關（團體）實施鑑定或審查之人所為之言
    詞或書面報告，即為傳聞證據之例外，具有證據能力。是檢
    察官對於偵查中之案件，認須實施鑑定者，固應就具體個案
    ，選任鑑定人或囑託鑑定機關（團體）為之；但對於司法警
    察機關調查中之案件，或有量大或急迫之情形，為因應實務
    之現實需求，如檢察官針對該類案件之性質，認為當然有鑑
    定之必要者，基於檢察一體原則，得由該管檢察長對於轄區
    內之案件，以事前概括選任鑑定人或囑託鑑定機關（團體）
    之方式，俾便轄區內之司法警察官、司法警察對於調查中之
    此類案件，得即時送請事前已選任之鑑定人或囑託之鑑定機
    關（團體）實施鑑定。是本件扣案之改造手槍，雖係由屏東
    縣政府警察局屏東分局送請內政部警政署刑事警察局鑑定，
    惟內政部警政署刑事警察局為臺灣高等法院檢察署檢察長事
    先概括選任之「槍彈比對鑑定」機關，仍屬受檢察官囑託鑑
    定，其出具之書面鑑定報告，應屬刑事訴訟法所定之傳聞例
    外，當具有證據能力。
二、上開事實，業據被告林俊安於警、偵訊及本院審理時坦承不
    諱（警卷第3 至7 頁、偵卷第7 頁、本院卷第32、42頁），
    並有扣押筆錄、扣押物品目錄表、槍枝初步檢視報告表、查
    獲照片4 幀附卷可稽，及上開改造手槍1 枝（含彈匣1 個）
    扣案可資佐證。該扣案改造手槍經送請內政部警政署刑事警
    察局以「性能檢驗法」、「檢視法」鑑定結果認為：送鑑手
    槍1 枝（槍枝管制編號0000000000號），認係改造手槍，由
    仿BERETTA 廠M9型半自動手槍製造之槍枝，換裝土造金屬槍
    管、滑套而成，擊發功能正常，可供擊發適用子彈使用，認
    具殺傷力等情，有該局99年4 月15日刑鑑字第0990046825號
    槍枝鑑定書1 份及槍枝照片3 幀在卷可按（偵卷第28頁）。
    上開鑑定結果，既係鑑驗機關以其專業知識及精密儀器測試
    後所得之結論，自可憑信。是扣案之改造手槍1 枝（含彈匣
    1 個），確係槍砲彈藥刀械管制條例第4 條第1 款所稱之槍
    枝無訛。從而，本件事證明確，被告犯行已堪認定。
三、按持有之繼續，為行為之繼續，即一經持有槍、彈，罪已成
    立，但其完結須繼續至持有行為終了時為止，故犯罪成立後
    之繼續持有，乃犯罪行為之繼續，而非犯罪狀態之繼續；另
    刑法第2 條所稱之「行為後」係指最後行為終了之後（最高
    法院87年度台上字第1886號判決、88年度台上字第7012號判
    決意旨參照）。是本件被告最後持有槍、彈之時點，既係現
    行之槍砲彈藥刀械管制條例修正施行後（即於94年1 月28日
    之後），依前開說明，自應適用94年1 月28日修正公布之槍
    砲彈藥刀械管制條例處斷。故核被告所為，係犯槍砲彈藥刀
    械管制條例第8 條第4 項未經許可持有可發射子彈具殺傷力
    之槍枝罪。又被告雖於持有改造手槍期間曾入監服刑，然上
    述改造手槍在被告入監服刑期間，仍隱密放置在被告住居所
    等私密處所，僅被告知悉該放置地點，是除被告以己意要求
    他人改變原持有支配關係外，尚無其他人得以改變此等持有
    支配關係，故被告於出監後猶能繼續持有上述改造手槍，因
    此，被告服刑期間亦不影響其原支配持有上述改造手槍之關
    係，其持有改造手槍之繼續關係並未中斷，仍應論以繼續犯
    之實質上一罪。又被告前於93年間因施用毒品案件，經本院
    以93年度訴字第344 號判處有期徒刑1 年確定，入監服刑後
    於94年7 月31日縮刑期滿執行完畢；復因偽造文書等案件，
    經本院判處有期徒刑1 年確定，入監服刑後於95年5 月23日
    縮刑期滿執行完畢一節，有臺灣屏東地方法院檢察署刑案資
    料查註紀錄表、全國施用毒品案件紀錄表及臺灣高等法院被
    告全國前案紀錄表各1 份在卷可按，其受徒刑之執行完畢，
    5 年以內故意再犯有期徒刑以上之上述本罪，為累犯，依法
    應加重其刑。爰審酌被告未經許可持有具殺傷力之改造手槍
    ，潛在危害社會治安甚鉅，惟念其持有槍枝數量僅有1 支，
    持有期間未持以犯罪，惡性尚非嚴重，並兼衡被告素行非佳
    、國小畢業，智識程度不高、家庭經濟小康，生活狀況等一
    切情狀，量處如主文所示之刑，並依其資力、職業及社會地
    位等情，就罰金部分諭知易服勞役之折算標準。扣案之仿BE
    RETTA 廠M9型改造手槍1 支（槍枝管制編號0000000000號，
    含彈匣1 個），係違禁物，應依刑法第38條第1 項第1 款規
    定，宣告沒收。
據上論斷，應依刑事訴訟法第299 條第1 項前段，槍砲彈藥刀械
管制條例第8 條第4 項，刑法第11條前段、第47條第1 項、第42
條第3 項前段、第38條第1 項第1 款，判決如主文。
本案經檢察官劉昀到庭執行職務
中    華    民    國   100    年    1     月    20    日
                  刑事第一庭  審判長法  官  潘正屏
                                    法  官  黃紀錄
                                    法  官  翁世容
以上正本證明與原本無異。
如不服本判決應於收受判決後10日內向本院提出上訴書狀，並
應敘述具體理由；其未敘述上訴理由者，應於上訴期間屆滿後
20日內向本院補提理由書（均須按他造當事人之人數附繕本）
「切勿逕送上級法院」。
中    華    民    國  100     年    1     月    25    日
                                    書記官  張孝妃
附錄本案論罪科刑法條全文
槍砲彈藥刀械管制條例第8條第4項：
未經許可，持有、寄藏或意圖販賣而陳列第1 項所列槍枝者，處
3 年以上10年以下有期徒刑，併科新臺幣700 萬元以下罰金。